ACORDAO-COMPLETO-2589542

ACÓRDÃO DE RELAÇÃO

ACÓRDÃO DE RELAÇÃO 3951/2023 ATA 14/2023 - PRIMEIRA CÂMARA

Acórdão 3951/2023-TCU-Primeira Câmara
	Trata-se de tomada de contas especial instaurada pela Superintendência Estadual da Funasa no Estado do Maranhão, em desfavor de Heloisa Helena Leitão Queiroz e Ronaldo de Amorim Plácido, em razão de não comprovação da regular aplicação dos recursos repassados pela União por meio do convênio 0743/06, de registro Siafi 569488, firmado com o município de Alcântara/MA, que teve por objeto o instrumento descrito como "sistema de abastecimento de água".
Considerando a edição da Resolução-TCU 344, de 11 de outubro de 2022, que regulamenta, no âmbito do Tribunal de Contas da União, a prescrição para o exercício das pretensões punitiva e de ressarcimento;
considerando que, nos termos do art. 2º dessa norma, prescrevem em cinco anos as pretensões punitiva e de ressarcimento, contados dos termos iniciais indicados no artigo 4°, conforme cada caso; e que nos termos do art. 8º incide a prescrição intercorrente se o processo ficar paralisado por mais de três anos, pendente de julgamento ou despacho;
considerando que os responsáveis foram notificados em 13/5/2013 e 29/5/2013, e que o ato apuratório seguinte ocorreu em 6/12/2017, pela edição do parecer financeiro que concluiu pela existência do débito, transcorridos mais de 03 (três) anos entre os dois momentos, configurando-se a ocorrência da prescrição intercorrente;
considerando que a proposta da Unidade de Auditoria Especializada em Tomada de Contas Especial (AudTCE) , em pareceres convergentes (peças 128-130) foi no sentido de arquivar os autos, em razão da ocorrência da prescrição das pretensões punitiva e de ressarcimento; 
considerando que o Ministério Público junto ao Tribunal (MPTCU) anuiu à proposta da unidade instrutiva (peça 132) ;
ACORDAM os Ministros do Tribunal de Contas da União, reunidos em sessão da Primeira Câmara, com fundamento nos arts. 1º, caput, da Lei 9.873/1999, 8º e 11 da Resolução/TCU 344/2022 e 143, inciso I, alínea "a", do Regimento Interno, em reconhecer a ocorrência da prescrição das pretensões punitiva e de ressarcimento e arquivar o processo.
1. Processo TC-Processo 025.475/2021-5 (TOMADA DE CONTAS ESPECIAL) 
	1.1. Responsáveis: Heloisa Helena Leitão Queiroz (XXX.008.653-XX) ; Ronaldo de Amorim Placido (XXX.682.263-XX) .
	1.2. Órgão/Entidade: Superintendência Estadual da Funasa No Estado do Maranhão.
	1.3. Relator: Ministro Jhonatan de Jesus.
	1.4. Representante do Ministério Público: Procuradora-Geral Cristina Machado da Costa e Silva.
	1.5. Unidade Técnica: Unidade de Auditoria Especializada em Tomada de Contas Especial (AudTCE) .
	1.6. Representação legal: Sâmara Santos Noleto (12996/OAB-MA) , representando Heloisa Helena Leitao Queiroz. 
	1.7. Determinações/Recomendações/Orientações: não há.

Primeira Câmara

Heloisa Helena Leitão Queiroz (XXX.008.653-XX); Ronaldo de Amorim Placido (XXX.682.263-XX).

JHONATAN DE JESUS

Sâmara Santos Noleto (12996/OAB-MA), representando Heloisa Helena Leitao Queiroz.

TOMADA DE CONTAS ESPECIAL (TCE)

Unidade de Auditoria Especializada em Tomada de Contas Especial (AudTCE).